【裁判字號】    95,易,608
【裁判日期】    951020
【裁判案由】    竊盜
【裁判全文】
臺灣屏東地方法院刑事判決               95年度易字第608號
公  訴  人  臺灣屏東地方法院檢察署檢察官
被      告  乙○○
                    （現於臺灣屏東戒治所強制戒治中）
上列被告因竊盜案件，經檢察官提起公訴（95年度偵字第3732號
），被告於本院準備程序中就被訴事實為有罪之陳述，經本院合
議庭裁定由受命法官獨任依簡式審判程序審理，判決如下：
    主  文
乙○○共同連續攜帶兇器、毀壞門扇、於夜間侵入住宅竊盜，處
有期徒刑壹年陸月。
    事  實
一、乙○○甫因竊盜案件，經臺灣高雄地方法院於民國94年5 月
    17 日 以93年度易字第1439號判處有期徒刑10月、且於同年
    6 月13日確定（尚未執行），詎不知悛悔，竟與黃俊銘（另
    由臺灣臺南地方法院以95年度簡上字第192 號審結）基於意
    圖為自己不法所有之概括犯意聯絡，由乙○○攜帶其所有、
    客觀上具有危險性，對人之生命、身體構成威脅，足供兇器
    使用之尖嘴鉗、螺絲起子等工具，連續為下列竊盜行為：
  (一)先於94年12月2 日仍屬夜間之凌晨4 時35分許（該日之日出
    時間為清晨6 時22分），由乙○○駕駛車牌號碼J7-2435 號
    之自用小客車搭載黃俊銘，前往丙○○位於台南市○○街○
    段716 號住處（1 樓係經營「中信藥局」、2 至4 樓則供住
    居使用），由乙○○持尖嘴鉗1 支（未據扣案），撬毀該處
    1 樓鐵捲門，再與黃俊銘侵入屋內後，由乙○○下手竊取收
    銀機、電腦主機、雷射印表機各1 台及現金新台幣（下同）
    5,000 元，黃俊銘則在該旁把風、搬運贓物。
  (二)復於同日即上開行竊得手後之某時，乙○○2 人駕車行經台
    南市○區○○路2 街76巷之巷口，由乙○○持螺絲起子1 支
    （未據扣案），將甲○○所有、車牌號碼HU-8302 號自用小
    客車之左前車門門鎖、方向盤鎖均撬毀，乙○○下手竊取車
    內音響盒（含CD光碟片數片）、喇叭箱及測速器各1 個。
二、乙○○2 人於得手後，黃俊銘分得現金2,000 元，其餘贓物
    則由乙○○載至高雄市○○路之跳蚤市場變賣，賣得4 、5,
    000 元。嗣為警依丙○○所提供之監視錄影帶畫面（拍得乙
    ○○2 人行竊過程），循線查獲上情。
三、案經臺南市警察局第四分局報告臺灣臺南地方法院檢察署檢
    察官呈請臺灣高等法院檢察署令轉臺灣屏東地方法院檢察署
    檢察官偵查起訴。
    理  由
一、本件被告乙○○所犯係死刑、無期徒刑、最輕本刑為3 年以
    上有期徒刑以外之罪，其於本院準備程序中就被訴事實為有
    罪之陳述，經本院合議庭裁定由受命法官獨任依簡式審判程
    序，先予敘明。
二、上揭事實，訊據被告於本院審理中坦承不諱，核與共犯黃俊
    銘於警詢供稱、偵查中證稱情節相符，並經證人即被害人丙
    ○○於警詢及本院審理中指證、被害人甲○○於警詢中指述
    綦詳，且有被害人丙○○於住處架設監視錄影機畫面所翻拍
    之行竊照片6 張附卷可參，是被告上開自白，應與事實相符
    ，堪予採信。綜上調查結果，本件事證明確，被告犯行洵堪
    認定，應予論科。
三、論罪科刑：
  (一)按行為後法律有變更者，適用行為時之法律。但行為後之法
    律有利於行為人者，適用最有利於行為人之法律，刑法第2
    條第1 項定有明文，茲因刑法於94年2 月2 日經總統公布修
    正，並於95年7 月1 日施行，其中關於刑法第28條、第56條
    等規定均有修正，自屬行為後法律有變更，爰詳述如下：
  1.關於刑法第28條規定，此次修正僅將法文「共同實施犯罪」
    修正為「共同實行犯罪」，對被告而言，並無有利或不利之
    問題。
  2.其次，刑法修正後，關於第56條連續犯規定業經刪除，上開
    刪除雖非犯罪構成要件之變更，但顯已影響行為人刑罰之法
    律效果，自屬法律有變更。茲因被告先後2 次加重竊盜犯行
    ，依修正前刑法第56條規定僅論以1 罪，然依修正後法律規
    定，均應論以數罪，經比較新、舊法結果，認係修正前之刑
    法第56、第55條規定較有利被告。
  3.故經本院綜合比較結果，認均以修正前之刑法法律規定較有
    利於被告，故本件應一體適用修正前刑法規定論處。
  (二)查被告行竊所攜帶之尖嘴鉗、螺絲起子，於客觀上具有危險
    性，對人之生命、身體構成威脅，堪認均可供兇器使用；另
    被告係於日出前之夜間，持尖嘴鉗毀壞鐵捲門後侵入被害人
    丙○○住處乙節，亦有卷附94年日出日沒時刻表可佐，是核
    被告事實一、(一)部分所為，係犯刑法第321 條第1 項第1 款
    、第2 款、第3 款之攜帶兇器、毀壞門扇於夜間侵入住宅竊
    盜罪、事實一、(二)部分所為，係犯刑法第321 條第1 項第3
    款攜帶兇器竊盜罪（原起訴書未及斟酌本件2 次竊盜犯行均
    有攜帶兇器情形，惟業經檢察官當庭更正論罪法條）。被告
    與黃俊銘就上開加重竊盜犯行，有犯意聯絡及行為分擔，為
    共同正犯。被告所為2 次竊盜犯行，時間緊接，方法相同，
    觸犯基本構成要件相同之罪，顯係基於概括犯意反覆為之，
    為連續犯，應依修正前刑法第56條規定，從一重論以刑法第
    321 條第1 項第1 款、第2 款、第3 款之攜帶兇器、毀壞門
    扇於夜間侵入住宅竊盜罪，並加重其刑。爰審酌被告有麻藥
    、竊盜等多項前科，且甫因竊盜案件，經臺灣高雄地方法院
    於民國94年5 月17日以93年度易字第1439號判處有期徒刑10
    月、且於同年6 月13日確定（尚未執行，有卷附臺灣屏東地
    方法院檢察署刑案資料查註紀錄表、臺灣高等法院被告前案
    紀錄表可參表可參），仍不知警惕，正值壯年，未思以正當
    途徑，憑藉勞力獲取財物，竟基於貪念屢屢行竊，犯罪情節
    之輕重、對被害人造成財產上損害及住居安全之危害及犯後
    坦承犯行等一切情狀，量處如主文所示之刑。末查，被告行
    竊所用之尖嘴鉗、螺絲起子各1 支，均未扣案，且據被告供
    稱：於行竊後即隨處丟棄不知去向等語在卷（見本院卷第39
    頁反面），且查無證據證明現仍存在，爰不另為沒收之諭知
    。
據上論斷，應依刑事訴訟法第273 條之1 第1 項、第299 條第1
項前段，刑法第2 條第1 項前段、第321 條第1 項第1 款、第2
款、第3 款，修正前刑法第28條、第56條，判決如主文。
本案經檢察官靳隆坤到庭執行職務
中   華   民    國    95     年    10     月     20   日
                      刑事第四庭  法  官  劉敏芳
以上正本證明與原本無異。
如不服本判決應於收受本判決送達後十日內向本院提出上訴書狀
，其未敘述上訴理由者，並得於提起上訴後十日內向本院補提理
由書狀（均須按他造當事人之人數附繕本）「切勿逕送上級法院
」
中   華   民    國    95     年    10     月     20   日
                                  書記官  許倬維
附錄本案論罪科刑法條：
刑法第321條第1項第1、2、3款
犯竊盜罪而有左列情形之一者，處 6 月以上、 5 年以下有期徒刑：
一  於夜間侵入住宅或有人居住之建築物、船艦或隱匿其內而犯之
    者。
二  毀越門扇、牆垣或其他安全設備而犯之者。
三  攜帶兇器而犯之者。


司法院資訊處製作；財團法人民間司法改革基金會備份。
